臺灣臺北地方法院交通事件裁定　　　 100年度交聲字第1998號
原處分機關　臺北市交通事件裁決所
異　議　人
即受處分人　團玉財
　　　　　　　　　　　3樓
上列異議人即受處分人因違反道路交通管理處罰條例案件，對於
台北市交通事件裁決所民國100年8月11日所為之處分（原處分：
北市裁罰字第裁22-AEY749353號），聲明異議，本院裁定如下：
    主  文
異議駁回。
    理  由
一、原處分意旨略以：異議人即受處分人團玉財於民國100年7月
    5日凌晨2時12分許，因駕駛車牌號碼CMH－627號重型機車於
    臺北市○○路○段與興隆路4段路口，經警攔查，其酒味濃厚
    欲對其實施酒精濃度測試之檢定，卻拒絕接受，乃為警掣單
    舉發，由原處分機關依道路交通管理處罰條例第35條第4項
    前段（原處分漏列前段）、第67條第2項前段規定（原處分
    漏列第67條第2項前段），裁處異議人罰鍰新臺幣（下同）
    60,000元，吊銷駕駛執照，3年內不得考領駕駛執照。
二、異議意旨略以：伊於100年7月5日於木新路3段為警攔停，因
    為越南籍人士，當時與員警溝通上有點問題，在現場以電話
    求助友人，請他過來幫忙解說，爾後伊想要測，員警就未讓
    伊測酒測值，直接開單拒絕酒測，為此聲明異議及請求撤銷
    原處分。
三、按汽車（包括機器腳踏車，道路交通管理處罰條例第3條第8
    款參照）駕駛人，駕駛汽車經測試檢定有酒精濃度超過規定
    標準情形者，處15,000元以上60,000元以下罰鍰，並當場移
    置保管該汽車及吊扣其駕駛執照1年，而汽車駕駛人拒絕接
    受同條第1項測試之檢定者，處60,000元罰鍰，並當場移置
    保管該汽車及吊銷該駕駛執照，道路交通管理處罰條例第35
    條第1項第1款、第4項前段分別定有明文。又汽車駕駛人曾
    依前揭條例第35條第4項前段規定吊銷執照者，3年內不得考
    領駕駛執照，為同條例第67條第2項所明定。
四、經查：異議人確有於前述時、地騎乘上開機車拒絕接受酒精
    濃度測試檢定之行為，此業據證人即開單告發異議人之員警
    林羽鶴於本院訊問時證稱：當天一開始是覺得異議人騎機車
    看起來怪怪的，在木新路跟興隆路把他攔下來盤查。他騎車
    姿勢很怪，一直低著頭，盤查的時候，有問他是做什麼，從
    哪裡騎過來，後來請他出示駕照、行照，他都有配合。當時
    有聞到酒味，有進一步問他有無喝酒，他有坦承大概喝一瓶
    左右，後來請他配合酒精濃度測試。但是他一聽到酒精濃度
    測試就說他要尿尿，我們也讓他尿尿，他說他要喝水，我們
    也有請他喝水，他想要拖延時間，類似說他聽不懂等消極不
    配合，我們有跟他說如果這樣消極不配合就是拒測的意思，
    有跟他勸導很多次，跟他說拒測的法律效果罰60,000元、吊
    銷駕照、三年內不得重考，後來他前前後後大概盧三十分鐘
    我們就直接開拒測，他說他要打電話給他的朋友，我們也讓
    他打，但是他朋友一過來馬上給異議人一瓶鮮奶，我們有制
    止他朋友，因為異議人要酒測，不可以給他警方提供以外的
    飲品等語明確，並經本院於100年9月26日當庭勘驗當日員警
    舉發異議人之錄影檔案之光碟片，製有勘驗筆錄在卷，經勘
    驗結果當日狀況確實與證人所述情節相符，當日員警確實數
    次告知異議人拒絕酒測之法律效果為罰60,000元、吊銷執照
    、3年內不得重考，以及消極態度不配合屬拒絕酒測之一種
    ，而異議人仍以消極態度不配合達十多分鐘而拒絕酒精濃度
    測試之檢定，員警並當場向異議人宣告：100年7月5日凌晨1
    點45分，在木新路口興隆路口將你攔停，那你…目前時間凌
    晨2點，你藉故拖延…你現在拒絕測驗，我們將對你開出拒
    絕酒測等語。而異議人其後待友人至現場後，雖有表示願意
    接受酒精濃度測試，惟員警早就一再告知因異議人藉故拖延
    ，依法告發拒絕酒精濃度測試乙情，有上開勘驗筆錄在卷可
    稽，堪認異議人確有以消極態度不配合，而拒絕酒精濃度測
    試檢定之行為。異議人另以伊與員警溝通上有問題，伊聽不
    懂酒精濃度測試等詞置辯，惟經本院勘驗光碟結果，其對話
    內容如下：異議人「…（外語），我鑰匙咧？」員警：「這
    邊，在這邊，我幫你拿著我幫你拿著啦…。」異議人：「你
    幹嘛要拿我鑰匙？」員警：「不然你剛剛走那麼遠，我怕被
    人家偷走。」異議人：「…你沒有叫我，我馬上就回。」員
    警：「對對對對，好，好，你怎麼跑那麼遠？要把鑰匙拔掉
    ，不然被偷走。」員警：「鑰匙被拿走怎麼辦？」異議人：
    「什麼？」員警：「我說你跑那麼遠，你鑰匙被拿走怎麼辦
    ？」異議人：「我跑…然後紅燈我要靠右邊，然後你們給我
    臨檢。」員警：「你騎車過來嘛，…」異議人：「你騎車過
    來，我靠旁邊，不是你在路上叫我，不是這樣，對不對？你
    在路上叫我不一樣，我靠旁邊，然後你們呢？」員警：「先
    生你剛剛是不是在騎車嘛？」異議人：「我在騎車然後我靠
    旁邊哪，右邊哪。」員警：「你剛剛在騎車嘛，對不對？你
    在騎車啊，對啊。」異議人：「我馬上靠旁邊，你叫我…等
    一下。」員警：「趕快漱口漱一漱，快點，趕快漱口漱一漱
    喔。」異議人：「不擋我的路啊。」員警：「…過來了？對
    呀，對呀，嗯。」異議人：「現在怎麼樣？（一面喝水，一
    面持手機講電話）」員警：「這不是給你喝的啦。」異議人
    ：「喝什麼？」員警：「給你漱口漱一漱，趕快…」員警：
    「待會要做酒精測試喔。」異議人：「我剛剛靠旁邊，然後
    我要找我的朋友。」員警：「好好好。」員警：「所以你是
    從…」異議人：「你在路上抓我過來。」員警：「所以我問
    你，你是不是從加油站騎車過來嘛？」異議人：「對。」員
    警：「對嘛。」異議人：「你是在路上抓我」，上情顯示異
    議人之口語雖有腔調，然與員警的對答並無障礙，此亦經證
    人到庭結證：盤查時請他出示駕照、行照，他有配合，問他
    是做什麼，從哪裡騎過來，他都有配合，都很流利的對答。
    他一聽到酒測就開始假裝聽不懂，一開始其實都可以聽懂，
    但是就是聽到酒測就拖延時間等語明確，是故異議人辯稱聽
    不懂員警要求酒精濃度測試云云，尚難採信。
五、綜上所述，異議人違規事實明確，原處分機關依前揭規定予
    以裁處，核無違誤，異議人聲明異議指摘原處分不當，為無
    理由，應予駁回。
六、據上論斷，應依道路交通案件處理辦法第18條，裁定如主文
    。
中    華    民    國   100    年    9     月    27    日
                          刑事第十三庭  法  官  黃愛真
以上正本證明與原本無異
如不服本裁定應於送達後5日內向本院提出抗告狀
                                        書記官  許翠燕
中    華    民    國   100    年    9     月    29    日